【裁判字號】    98,簡上,150
【裁判日期】    980527
【裁判案由】    傷害
【裁判全文】
臺灣臺北地方法院刑事判決             98年度簡上字第150號
公  訴  人  台灣台北地方法院檢察署檢察官
上  訴  人
即  被  告  甲○○
輔  佐  人
即被告之母  乙○○
上列上訴人即被告因傷害案件，不服本院民國98年3 月19日98年
度簡字第833 號第一審簡易判決（聲請簡易判決處刑書案號：97
年度偵字第26914 號），提起上訴，本院管轄之第二審地方法院
合議庭判決如下：
    主  文
上訴駁回。
甲○○緩刑貳年。
    事實及理由
一、上訴人甲○○上訴意旨略以：被告於民國85年間因精神疾病
    送醫，惟未接受完整治療，可見被告精神狀態較一般人為差
    ，欠缺自制力，構成刑法第19條之事由；又被告已與被害人
    達成和解，請求判處緩刑等語。
二、本案經本院審理結果，認為第一審以上訴人即被告因傷害案
    件，犯刑法第277 條第1 項之傷害罪，適用刑法第277 條第
    1 項、第41條第1 項前段、刑法施行法第1 條之1 ，逕以簡
    易判決判處被告有期徒刑5 月，如易科罰金，以新台幣（下
    同）1 千元折算1 日，經核認事用法並無不合，量刑亦稱妥
    適，應予維持，並引用附件第一審判決書所記載之事實、證
    據及理由（含聲請簡易判決處刑書）。
三、經查，上訴人前未曾受有期徒刑以上刑之宣告，有卷附台灣
    高等法院被告全國前案紀錄表可按，其因一時失慮，出手傷
    害他人，事後已具悔意，與被害人達成和解，並賠償10萬元
    ，此有台北市松山區調解委員會調解書在卷可參。是被告經
    此偵查、審判之程序，當知所警惕，應無再犯之虞，本院認
    所宣告之刑以暫不執行為適當，予以宣告緩刑2 年，以啟自
    新。
四、再依被告提出之台北市立療養院病歷，被告雖於85年間因精
    神疾病送醫，惟與本件案發之97年已時隔十餘年，實難據以
    認定本案案發時被告仍患精神疾病。又被告於案發當日即97
    年11月15日警詢中之陳述，皆能針對問題回答，並能清楚陳
    述案發情形，於同年12月17日偵查中、原審及本院歷次開庭
    時，均能順暢應答，並無障礙，此有警詢、偵查及原審筆錄
    ，及本院歷次筆錄在卷可參，足見被告行為時應無何精神障
    礙或其他心智缺陷，致其辨識行為違法或依其辨識而行為之
    能力顯著降低之情形，併予敘明。
據上論斷，應依刑事訴訟法第455 條之1 第3 項、第368 條、第
364 條、第373 條，刑法第74條第1 項第1 款，判決如主文。
本案經檢察官楊冀華到庭執行職務
中    華    民    國    98    年    5     月    27    日
                    刑事第七庭  審判長法官  高偉文
                                法      官  孫萍萍
                                法      官  林欣苑
上正本證明與原本無異。
不得上訴。
                                書  記  官  劉英芬
中    華    民    國    98    年    5     月    27    日


司法院資訊處製作；財團法人民間司法改革基金會備份。
